---
title: "data.table_note--Reference semantics"
author: "王泽贤"
date: "2016年12月25日"
output: html_document
---

```{r setup, include=FALSE}
knitr::opts_chunk$set(echo = TRUE)
```

## 引用语法

这篇说明介绍 data.table 的引用表达语法。该语法通过引用的方式允许添加、更新、删除一个 data.table 的列，并通过 i , by 结合起来。该语法适用于已经对 data.table 的 i , j , by 语法熟练的用户。如果你对此还不熟悉，请阅读 `Introduction to data.table` 

```{r}
library(data.table)
```


## 数据

和 `Introduction to data.table` 一样，我们使用 `flights` 数据集。

```{r}
flights <- fread("flights14.csv")
flights
```

## 介绍

本篇中我们将会：

1. 首先简要介绍引用表达式，并考察 `:=` 符号可以使用的两种不同形式

2. 看看我们能够怎样通过使用符号 `:=` 来对 j 引用，以添加、更新、删除列，以及如何与 i,by 结合

3. 最后我们将会看到 `:=` 的副作用，以及如何通过 `copy()` 来避免

### 1. 引用表达式

之前我们看到的所有介绍中的操作，都产生了一个新的数据集。接下来我们将会学习如何对原始数据进行添加、更新、删除列。

#### a) 背景

考虑如下的数据框：

```{r}
DF = data.frame(ID = c("b","b","b","a","a","c"), a = 1:6, b = 7:12, c = 13:18)
DF
```

但我们执行：

```{r}
DF$c <- 18:13               # (1) -- 替换整个列
# or
DF$c[DF$ID == "b"] <- 15:13 # (2) -- 对c部分重新赋值
```

两个操作都对整个数据框进行了深度拷贝（R版本在3.1一下的时候）。data.table 使用 `:=` 符号来避免不必要的拷贝。

R 3.1 上对于 (1) 中的情况采用浅层拷贝进行了优化，但是对于 (2) 中的情况，整个列仍然是被深度拷贝的。这意味着对更多的列进行部分重新赋值，R进行的深度拷贝越多。

> 浅层拷贝和深度拷贝(shallow vs deep copy)
> 浅层拷贝仅仅拷贝了向量或者列的指针，真正的数据集并没有在内存中被再次拷贝。
> 深层拷贝把整个数据集拷贝到内存的另一个地方

data.table 中的 `:=` 符号可以完全地避免 (1) 和 (2) 中的拷贝问题。

#### b) := 运算符

有两种在 j 中的使用方式：

1. LHS := RHS

```
DT[, colA := valA]

DT[, c("colA", "colB", ...) := list(valA, valB, ...)]

```
LHS 是一个字符向量，表示列名，RHS 是一个list，表示要用来更新的值。


2. 函数形式

```

DT[, `:=`(colA = valA, colB = valB, ... )]

```

两种形式中，我们并没有把结果再赋值给某个变量。所有的操作都是对输入的 data.table 进行的。

### 2. 通过引用来添加、更新、删除列

#### a) 添加列

- 为每一次航班添加 speed 和 total delay 列

```{r}
flights[, `:=`(speed = distance / (air_time/60), # speed in mph (mi/h)
	       delay = arr_delay + dep_delay)]   # delay in minutes
head(flights)

```

或者用

```{r}
# flights[, c("speed", "delay") := list(distance/(air_time/60), arr_delay + dep_delay)]
```

#### b) 更新某些列中的某些行

首先看一下 flights 数据中的 hours 列

```{r}
flights[, sort(unique(hour))]
```

可以看到总共有 25 种取值。0 和 24 是一样的，所以我们要把 24 替换成 0

- 把 hour == 24 的行中的 hour 值替换为 0

```{r}
flights[hour == 24L, hour := 0L]
```

替换过程是在数据集内部进行的，如果想看看最终结果，可以

```{r}
flights[hour == 24L, hour := 0L][]
```

再看一下 hours 来验证一下结果

```{r}
flights[, sort(unique(hour))]
```

```
a <- flights[hour == 24L, hour := 0L] 和 a <- flights[hour == 24L][, hour := 0L]

```

两者的区别在于，前者返回的是处理后的完整数据集，后者返回的是满足条件的处理后数据集


#### c) 删除列

- 删除 delay 列

```{r}
flights[, c("delay") := NULL]
head(flights)
```

或者使用函数形式

```{r}
# flights[, `:=`(delay = NULL)]
```

通过更新列为 NULL 即可删除列。使用 LHS 形式的时候也可以直接指定列号。如果只有一列要删除，也可以直接使用 delay := NULL

#### d) 与 by 结合分组更新

- 增加一列按照 origin 和 dest 分组的最大速度

```{r}
flights[, max_speed := max(speed), by = .(origin, dest)]
head(flights)
```
 
同样的，也可以用 by = c("origin", "dest") 

#### e) 同时操作个列

- 增加 2 个新的列，按月分组，分别计算 dep_delay 和 arr_delay 的最大值

```{r}
in_cols  = c("dep_delay", "arr_delay")
out_cols = c("max_dep_delay", "max_arr_delay")
flights[, c(out_cols) := lapply(.SD, max), by = month, .SDcols = in_cols]
head(flights)
```

此处 c(out_cols) 的 c() 不能取消

### 3. copy() 
